臺灣臺北地方法院民事判決　　　　　　　　　　　　　九十三年度訴字第九一五號
　　原　　　告　丙○○
　　訴訟代理人　顏火炎律師
　　被　　　告　甲○○
　　　　　　　　乙○○
當事人間請求遷讓房屋事件，本院於九十三年五月二十六日言詞辯論終結，判決如下
：
    主  文
被告應將坐落台北市○○區○○段二小段五七地號土地上門牌號碼為台北市○○區○
○路四段二四五巷五十六弄二十號（建號一九九號）之建物，及其增建部分（建號四
五八六號）遷讓交還原告。
訴訟費用由被告負擔。
本判決於原告以新台幣壹佰陸拾萬肆仟元為被告供擔保後，得假執行。
    事  實
甲、原告方面：
一、聲明：除假執行擔保金額外，如主文所示。
二、陳述：原告於民國（下同）九十三年一月六日經由本院民事執行處九十二年執字
    第八八四八號債權人龍昇第一資產管理股份有公司與債務人興國鑫實業有限公司
    （下稱興國鑫公司）間強制執行事件之公開拍賣程序，拍定買受坐落台北市○○
    區○○段二小段五七地號土地（所有權應有部分四分之一）上門牌號碼台北市○
    ○區○○路四段二四五巷五十六弄二十號（建號一九九號）之建物，及其增建部
    分（建號四五八六號），並已領得不動產所有權移轉證書，為系爭建物之所有權
    人，惟被告二人無權占有系爭建物，爰依民法第七百六十七條之規定，請求被告
    將系爭建物遷讓交還原告。
三、證據：提出本院不動產權利移轉證書、
    二年度執字第八八四八號拍賣抵押物卷宗。
乙、被告方面：
一、聲明：原告之訴及假執行之聲請均駁回。
二、陳述：系爭建物原為被告乙○○所有，於九十年六月二十八日被告乙○○以新台
    幣（下同）二千二百八十萬元之價格將系爭建物出賣與訴外人興國鑫公司，該公
    司於交付訂金三十萬元後即要求被告先過戶，惟過戶手續完成後該公司竟未依約
    交付餘款，致被告經營之公司財務發生困難而倒閉，被告一家人之生活亦陷入困
    境而無力搬遷。
    理  由
一、本件原告起訴主張：原告於九十三年一月六日經由本院民事執行處九十二年執字
    第八八四八號債權人龍昇第一資產管理股份有公司與債務人興國鑫公司間強制執
    行事件之公開拍賣程序，拍定買受系爭建物，並已領得不動產所有權移轉證書，
    為系爭建物之所有權人，惟被告二人無權占有系爭建物等情，爰依民法第七百六
    十七條之規定，求為命被告將系爭建物遷讓交還原告之判決等語。
二、被告則以：系爭建物原為被告乙○○所有，於九十年六月二十八日被告乙○○以
    二千二百八十萬元之價格將系爭建物出賣與訴外人興國鑫公司，該公司於交付訂
    金三十萬元後即要求被告先過戶，惟於過戶手續完成後該公司竟未依約交付餘款
    ，致被告經營之公司財務發生困難而倒閉，被告一家人之生活亦陷入困境而無力
    搬遷云云，資為抗辯。
三、原告主張其於九十三年一月六日經由本院民事執行處九十二年執字第八八四八號
    債權人龍昇第一資產管理股份有公司與債務人興國鑫公司間強制執行事件之公開
    拍賣程序，拍定買受系爭建物，並已領得不動產所有權移轉證書，為系爭建物之
    所有權人，惟該建物現由被告二人占有之事實，業據其提出不動產權利移轉證書
    、
    信為真。被告雖抗辯系爭建物原為被告乙○○所有，嗣出賣與訴外人興國鑫公司
    ，並應該公司之要求先辦理過戶，惟過戶後該公司竟未依約交付餘款，致被告一
    家人之生活亦陷入困境而無力搬遷云云，惟縱令屬實，因被告乙○○與興國鑫公
    司間所訂之買賣契約為債之契約，其效力僅及於契約當事人，不能拘束第三人，
    是興國鑫公司遲未給付餘款，亦僅是被告乙○○得否依買賣契約請求興國鑫公司
    付款之問題，與原告無涉，自不能據以對抗已取得所有權之原告，是原告主張被
    告二人為無權占有，應為可取，被告執前詞抗辯其得繼續占有系爭建物，尚非可
    採。
四、按所有人對於無權占有或侵奪其所有物者，得請還求返還之，民法第七百六十七
    條前段定有明文。原告所有之系爭建物既遭被告無權占用，則原告依前揭規定請
    求被告遷讓交還系爭建物，即屬有據，應予准許。
五、原告陳明願供擔保，請准宣告假執行，經核於法並無不合，爰酌定相當之擔保金
    額准許之。
六、據上結論：本件原告之訴為有理由，依民事訴訟法第七十八條，第八十五條第一
    項前段，第三百九十條第二項，判決如主文。
中　　　華　　　民　　　國　　九十三　　年　　　六　　　月　　二十五  　日
                                        台灣台北地方法院民事第三庭
                                            審判長法  官  張靜女
                                                  法  官  林振芳
                                                  法  官  李宜娟
右正本係照原本作成。
如不服本判決應於送達後二十日內向本院提出上訴狀。
中　　　華　　　民　　　國　　九十三　　年　　　六　　　月　　二十五  　日
                                              法院書記官  高菁菁
